【裁判字號】    92,訴,2501
【裁判日期】    921216
【裁判案由】    毒品危害防制條例
【裁判全文】
臺灣高雄地方法院刑事判決                        九十二年度訴字第二五一號
    公  訴  人  臺灣高雄地方法院檢察署檢察官
    被      告  甲○○
右列被告因違反毒品危害防制條例案件，經檢察官提起公訴（九十二年度毒偵緝字第
四九五號、毒偵字第五○九五號），被告於本院準備程序中，就被訴事實為有罪之陳
述，經本院合議庭裁定改依簡式審判程序審理，並由本院判決如左：
    主  文
甲○○連續施用第一級毒品，處有期徒刑捌月，扣案之海洛因壹包（淨重零點貳公克
），沒收銷燬之；又連續施用第二級毒品，處有期徒刑伍月；應執行有期徒刑壹年，
扣案之海洛因壹包（淨重零點貳公克），沒收銷燬之。
    事  實
一、甲○○前因施用毒品案件，經本院裁定送觀察、勒戒後，認無繼續施用毒品之傾
    向，由臺灣高雄地方法院檢察署檢察官，於民國九十一年十二月九日，以九十一
    年度毒偵字第六九二八號不起訴處分確定；詎其明知海洛因、安非他命均為毒品
    ，依法不得持有、施用，仍基於施用第一級、第二級毒品之概括犯意，自不起訴
    處分後五年內之九十二年初某日起，至同年七月十六日二十時三十分許止，在同
    居男友李正龍位於屏東市○○路一一一號二樓住處內，以每二、三天施用一次之
    頻率，海洛因以捲煙方式，安非他命則以玻璃球燒烤吸食其煙霧方式，連續施用
    第一級毒品海洛因與第二級毒品安非他命多次，分別為警(1)於同年三月二十日零
    時三十分許，在屏東市○○○路六○八號二樓查獲，(2)於九十二年七月十六日二
    十時三十分許，在前述李正龍住處房間內查獲，而扣得其當日施用剩餘之海洛因
    一包（淨重○‧二公克）；並經本院以九十二年度毒聲字第三四○二號裁定送勒
    戒處所觀察、勒戒後，認有繼續施用毒品之傾向。
二、案經屏東縣政府警察局屏東分局報請臺灣屏東地方法院檢察署呈請臺灣高等法院
    檢察署令移轉臺灣高雄地方法院檢察署偵查起訴。
    理  由
一、本案被告甲○○所犯為死刑、無刑徒刑、最輕本刑為三年以上有期徒刑以外之罪
    ，其於準備程序中就被訴事實為有罪之陳述，經法官告知簡式審判程序之旨，並
    聽取公訴人之意見後，依刑事訴訟法第二百七十三條之一第一項規定，裁定由受
    命法官獨任進行簡式審判程序，合先敘明。
二、按法院得於第一次審判期日前，傳喚被告或其代理人，並通知檢察官、辯護人、
    輔佐人到庭，行準備程序，為下列各款事項之處理：一、起訴效力所及之範圍與
    有無應變更檢察官所引應適用法條之情形，刑事訴訟法第二百七十三條第一項第
    一款定有明文。
  (一)即依同法第二百六十四條第一項第二款規定，檢察官之起訴書固應記載被告之犯
    罪事實及所犯法條，惟如記載不明確或有疑義，事關法院審判之範圍及被告防禦
    權之行使，自應於準備程序中，經由訊問或闡明之方式，使之明確。
  (二)查本案業經公訴人於九十二年十二月二日行準備程序時，就被告施用毒品之時間
    、地點，變更為：被告係基於概括犯意，自九十二年初某日起，至同年七月十六
    日二十時三十分許止，在同居男友李正龍位於屏東市○○路一一一號二樓住處內
    ，以每二、三天施用一次之頻率，連續施用海洛因與安非他命多次；茲以上述變
    更後之事實為本院審理之範圍，核先敘明。
三、訊據被告對於右揭犯罪事實，於警詢、偵查，及本院審理時，均坦承不諱，且其
    二次為警查獲時所採取之尿液檢體，經分送屏東縣衛生局檢驗結果，均呈嗎啡、
    甲基安非他命陽性反應，此有該局屏縣衛檢六字第九二○一四三號、第九二○二
    七四號煙毒及麻醉藥品類委託檢驗結果通知書各一紙，屏東縣政府警察局屏東分
    局毒品案件嫌疑人尿液採證編號姓名對照表二紙附卷可稽；而扣案之白色粉末一
    包，經與案外人即當日一同查獲之游石羽所有白色粉末一包（扣押筆錄、扣押物
    品清單，均誤載為李正龍所有），一同送法務部調查局檢驗結果，確係第一級毒
    品海洛因無訛（淨重○‧二公克；又游石羽所有上開白色粉末一包，經鑑驗後，
    未發現毒品成分），此有法務部調查局九十二年八月二十日所出具之調科壹字第
    二四○○○二六七八號鑑定通知書一紙，及該海洛因一包可証；是被告之自白顯
    與事實相符，從而，其確有連續施用海洛因、安非他命之犯行，係屬無疑。
四、按經觀察、勒戒後，無繼續施用毒品傾向者，應由檢察官為不起訴之處分；依前
    項規定為不起訴之處分或不付審理之裁定後，五年內再犯第十條之罪，經觀察、
    勒戒後，認有繼續施用毒品之傾向或三犯以上者，不適用前項之規定，但應由檢
    察官聲請法院裁定先令入戒治處所施以強制戒治；毒品危害防制條例第二十條第
    二項前段、第三項分別定有明文。經查被告前因施用毒品犯行，業經本院裁定送
    觀察勒戒後，認無繼續施用毒品傾向，而由臺灣高雄地方法院檢察署檢察官以九
    十一年度毒偵字第六九二八號為不起訴處分確定；嗣被告於不起訴處分後，五年
    內又因本案連續施用第一級、第二級毒品犯行而被查獲，經本院以九十二年度毒
    聲字第三四○二號裁定，送觀察勒戒後，認仍有繼續施用毒品之傾向；此有卷附
    之臺灣高等法院被告全國前案紀錄表、前開不起訴處分書、臺灣高雄看守所附設
    勒戒處所九十二年八月四日高所坤戒勒字第一八五五號函函送之「有無繼續施用
    毒品傾向證明書」各一份足憑。依前開規定，被告於不起訴處分後，五年內再犯
    上開連續施用第一級、第二級毒品犯行，並有繼續施用毒品之傾向，自應由本院
    予以審理。
五、查海洛因、安非他命分別係毒品危害防制條例第二條第二項之第一級、第二級毒
    品，不得持有、施用，被告持以施用，核其所為，係犯毒品危害防制條例第十條
    第一項之施用第一級毒品罪，及同條第二項之施用第二級毒品罪；被告持有第一
    級、第二級毒品後進而施用，其持有之低度行為，各為施用之高度行為所吸收，
    均不另論罪；又其先後多次施用第一級、第二級毒品之行為，時間緊接，所犯各
    係構成要件相同之罪名，顯係基於概括之犯意反覆為之，均為連續犯，俱應依刑
    法第五十六條之規定以一罪論處，並加重其刑。爰審酌被告前曾因施用毒品，已
    經觀察勒戒，復犯本案，顯未戒斷施用毒品惡習，惟其坦承犯行深具悔意，犯後
    態度良好，且施用海洛因、安非他命僅係戕害自身，尚未害及他人，然嚴重危害
    社會風氣等一切情狀，各量處如主文所示之刑，併定其應執行之刑。
六、扣案之白色粉末一包（淨重○‧二公克），係被告於九十二年七月十六日二十時
    三十分許，在李正龍住處內施用所剩餘者（扣押筆錄、扣押物品清單，均誤載為
    李正龍所有），業據被告於本院九十二年十二月二日準備程序時，供述明確，並
    有屏東縣政府警察局屏東分局刑事組扣押物品目錄表一紙可參（見臺灣屏東地方
    法院檢察署九十二年度毒偵字第一二三八號偵查卷宗第十九頁）；又該海洛因一
    包（淨重○‧二公克），係第一級毒品海洛因無訛，已如前述，應依毒品危害防
    制條例第十八條第一項規定，宣告沒收銷燬之。
據上論斷，應依刑事訴訟法第二百七十三條之一第一項、第二百九十九條第一項前段
，毒品危害防制條例第十條第一項、第二項、第十八條第一項前段，刑法第十一條、
第五十六條、第五十一條第五款，判決如主文。
中      華      民      國      九十二      年    十二    月    十六    日
                                  臺灣高雄地方法院刑事第十五庭
                                      法  官  洪珮婷
右正本證明與原本無異。
如不服本判決，應於判決送達後十日內，向本院提出上訴狀。
                                      書記官  于耀文
中    華    民    國      九十二      年      十二      月     十八     日


司法院資訊處製作；財團法人民間司法改革基金會備份。
